【裁判字號】    97,易,548
【裁判日期】    971120
【裁判案由】    偽造文書
【裁判全文】
臺灣宜蘭地方法院刑事判決               97年度易字第548號
公  訴  人  臺灣宜蘭地方法院檢察署檢察官
被      告  乙○○
                    （現於內政部入出國及移民署收容事務大隊
上列被告因偽造文書案件，經檢察官提起公訴（97年度偵字第39
35號），嗣於本院準備程序進行中，被告先就被訴事實為有罪之
陳述，經裁定進行簡式審判程序，本院判決如下：
    主  文
乙○○共同犯行使使公務員登載不實文書罪，處有期徒刑陸月，
如易科罰金，以新臺幣壹仟元折算壹日。緩刑肆年。
    犯罪事實及理由
一、犯罪事實：
    乙○○係大陸地區人民，明知非經許可不得進入臺灣地區，
    其為達成入境臺灣之目的，竟先冒名為「孫妹瓊」，且支付
    新臺幣二萬予丙○○（另由臺灣板橋地方法院檢察署檢察官
    提起公訴），委請丙○○尋找假結婚之對象，嗣經由丙○○
    之安排下，甲○○（另由臺灣板橋地方法院檢察署檢察官提
    起公訴）答應與乙○○（冒名「孫妹瓊」）假結婚，乙○○
    （冒名「孫妹瓊」）乃支付新臺幣五萬元予甲○○。乙○○
    （冒名「孫妹瓊」）與丙○○、甲○○遂基於行使使公務員
    登載不實公文書之犯意聯絡，先由乙○○（冒名「孫妹瓊」
    ）與甲○○於民國96年1月10日在大陸地區福建省寧德市辦
    理虛偽之結婚，並取得福建省寧德市公證處（2007）寧證字
    第32號結婚公證書，甲○○隨即返回臺灣，並持業經財團法
    人海峽交流基金會驗證之大陸地區結婚公證書等文件，至內
    政部入出國及移民署（下稱移民署），填具大陸地區人民進
    入臺灣地區旅行證申請書等資料，以配偶來台團聚之不實理
    由，向移民署申請乙○○（冒名「孫妹瓊」）進入臺灣地區
    ，嗣經移民署承辦公務員為實質審查後，誤為核准而發給乙○○（冒名「孫妹瓊」）中華民國臺灣地區旅行證，乙○○
    （冒名「孫妹瓊」）便持上開中華民國臺灣地區旅行證，於
    96年12月14日自桃園國際機場進入臺灣地區。乙○○（冒名
    「孫妹瓊」）入境後，旋即於96年12月17日與甲○○一同至
    台北縣新莊市戶政事務所，填具結婚登記申請書，申請辦理
    結婚之戶籍登記，致使不知情之戶政事務所承辦人員於形式
    審查後，即將甲○○與乙○○（冒名「孫妹瓊」）結婚之不
    實事項，登載於其職務上所掌管之戶籍登記簿、戶籍謄本等
    公文書上，並據以發給甲○○業經登載上開不實事項之戶籍
    謄本。乙○○（冒名「孫妹瓊」）與甲○○隨即於同日持前
    述載有不實結婚登記內容之戶籍謄本等文件，前往台北縣政
    府警察局新莊分局光華派出所申辦流動人口登記，致使承辦
    員警於實質審查後，誤為核准其登記，乙○○（冒名「孫妹
    瓊」）、丙○○、甲○○即以此方式行使前揭使公務員登載
    不實之戶籍謄本公文書，足以生損害於台北縣新莊市戶政事
    務所對戶籍資料及人民身分關係管理之正確性、台北縣政府
    警察局新莊分局光華派出所對於流動人口管理之正確性。嗣
    乙○○（冒名「孫妹瓊」）於97年3月19日在台北縣新莊市
    ○○路壽山橋頭旁為員警查獲後，始為警循線查知上情。案
    經台北縣政府警察局新莊分局移請臺灣板橋地方法院檢察署
    呈請臺灣高等法院檢察署令轉臺灣宜蘭地方法院檢察署檢察
    官偵查起訴，嗣於本院準備程序進行中，被告先就被訴事實
    為有罪之陳述，經裁定進行簡式審判程序。
二、證據：
（一）被告乙○○於警詢、檢察官偵訊及本院審理時之自白。
（二）證人甲○○於警詢及檢察官偵訊時之證詞。
（三）證人丙○○於檢察官偵訊時之證詞。
（四）財團法人海峽交流基金會（96）核字第006950號證明書影
      本一件。
（五）福建省寧德市公證處（2007）寧證字第32號結婚公證書影
      本一件。
（六）中華民國臺灣地區旅行證影本一件。
（七）大陸地區人民資訊管理系統查詢資料一件。
（八）流動人口登記聯單一件。
（九）甲○○全戶戶籍資料查詢資料一件。
（十）臺灣板橋地方法院檢察署97年度偵字第10374號起訴書。
三、應適用之法條：
（一）刑事訴訟法第284條之1、第273條之1第1項，第299條第1
      項前段、第310條之2、第454條。
（二）刑法第28條、第216條、第214條、第41條第1項前段，第7
      4條第1項1款，刑法施行法第1條之1。
四、本判決係依刑事訴訟法第310條之2、第454條製作，依法得
    僅記載當事人欄、主文、犯罪事實、證據名稱以及應適用之
    法條，其中犯罪事實、證據及應適用之法條，並得逕行引用
    檢察官起訴書所載。
五、如不服本件判決，得自收受送達之日起10日內，向本院提起
    上訴。
本案經檢察官劉憲英到庭執行職務。
中    華    民    國    97    年    11    月    20    日
                  刑事第三庭法  官  劉家祥
以上正本證明與原本無異。
如不服本判決應於收受判決後10日內向本院提出上訴書狀，並
應敘述具體理由；其未敘述上述理由者，應於上訴期間屆滿後20
日內向本院補提理由書(均須按他造當事人之人數附繕本)「切勿
逕送上級法院」。
                            書記官  劉謹翊
中    華    民    國    97    年    11    月    20    日
附錄本案論罪科刑法條全文：
中華民國刑法第216條（行使偽造變造或登載不實之文書罪）
行使第210條至第215條之文書者，依偽造、變造文書或登載不實
事項或使登載不實事項之規定處斷。
中華民國刑法第214條（使公務員登載不實罪）
明知為不實之事項，而使公務員登載於職務上所掌之公文書，足
以生損害於公眾或他人者，處3年以下有期徒刑、拘役或5百元以
下罰金。
中華民國刑法施行法第1條之1
中華民國九十四年一月七日刑法修正施行後，刑法分則編所定罰
金之貨幣單位為新臺幣。
九十四年一月七日刑法修正時，刑法分則編未修正之條文定有罰
金者，自九十四年一月七日刑法修正施行後，就其所定數額提高
為三十倍。但七十二年六月二十六日至九十四年一月七日新增或
修正之條文，就其所定數額提高為三倍。


司法院資訊處製作；財團法人民間司法改革基金會備份。
